臺灣板橋地方法院刑事判決　　　　　　　　　　　　九十一年度交易字第五七號
　　公　訴　人　臺灣板橋地方法院檢察署檢察官
　　被　　　告　丁○○　男　四.
右列被告因公共危險等案件，經檢察官提起公訴（九十一年度偵字第一八一八二號）
，本院判決如左：
    主  文
丁○○服用酒類，不能安全駕駛動力交通工具而駕駛，處拘役貳拾日，如易科罰金，
以參佰元折算壹日。
被訴業務過失傷害部分公訴不受理。
    事  實
一、丁○○曾於民國九十一年間因公共危險案件，甫由臺灣臺北地方法院檢察署檢察
    官於九十一年八月一日，以九十一年度偵字第一二二三六號以社區處遇緩起訴處
    分在案。猶不知謹慎行事，於九十一年八月二日二十時許，在臺北縣新莊市○○○街海產店與友人飲酒至同日二十三時許，明知其服用酒類已達不能安全駕駛動
    力交通工具之程度，竟仍騎乘車號ＱＶＥ—三一一號輕型機車，沿臺北縣新莊市
    ○○街往幸福路方向行駛，行經臺北縣中和街與中港二街街口，適有甲○○騎乘
    腳踏車後載配偶丙○○，行經上開路口左轉中和街往復興路方向行駛，本應注意
    應注意車前狀況及隨時採取必要之安全措施，而依當時情形，並無不能注意之情
    事，因喝酒注意力及控制力較差，及疏於注意車前狀況，致撞擊已過中和街行車
    分向線由甲○○所騎之腳踏車左後輪，丙○○因而摔落地面，受有頭部外傷、背
    部挫傷、二眼角膜糜爛、上唇挫傷及上方牙齒挫傷等傷害（此部份業經撤回告訴
    ），丁○○於肇事後，在有偵查犯罪職權之公務員，尚未發覺犯人前，主動向到
    場處理之台北縣政府警察局新莊分局新莊交通分隊員警自首，而查悉上情，而丁○○經測試其酒精濃度呼氣達每公升０．九二毫克（ＭＧ／Ｌ）。
二、案經告訴人丙○○訴請台北縣政府警察局新莊分局報請臺灣板橋地方法院檢察署
    檢察官偵查起訴。
    理  由
壹、有罪部分：
一、訊據被告林寶堂對其於上揭時地飲酒後，仍駕駛機車，撞及由甲○○所騎之腳踏
    車左後輪，丙○○因而摔落地面等情坦承不諱，並經告訴人丙○○及證人甲○○
    迭於警訊時及偵審中指訴綦詳，且有臺北縣政府舉發違反道路交通管理事件通知
    單、酒精測試單一紙、台北縣警察局新莊分局肇事現瑒草圖及道路交通事故調查
    報告表一份、汽機車駕駛人酒後生理協調平衡檢測紀錄表及刑法第一百八十五條
    之三公共危險案件測試觀察紀錄表各乙紙附卷可證，按飲酒後吐氣所含酒精成分
    達每公升零點五五毫克者，其肇事率為一般正常人之十倍，若達每公升零點八五
    毫克，其肇事率為一般正常人之五十倍，此有中警察大學交通學系暨交通管理管
    理研究所研究製表之酒精濃度與肇事率之關係表可資參照。查被告於肇事後經警
    檢測其呼氣酒精濃度達每公升０點九二毫克，已遠逾道路交通安全規則第一百十
    四條第二款所定飲酒後其吐氣所含酒精成分零點二五毫克以上者不得駕車之標準
    ，且證人即當日到車禍現場處理之警員乙○○亦於本院審理時證述：因為在事故
    當時酒精測試器沒有電了，又過了四、五十分之後，才對被告實施酒測，酒精測
    試值還那麼高等語，足見被告其時已陷於不能安全駕駛動力交通工具之程度，應
    堪認定。本案事證明確，被告犯行足以認定。
二、核被告丁○○所為，係犯刑法第一百八十五條之三之服用酒類不能安全駕駛動力
    交通工具而駕駛罪。又被告於職司偵查犯罪之警察知悉肇事人之前，主動表明為
    汽車駕駛人，並接受調查，此有臺北縣警察局偵辦交通事故案件涉嫌人是否自首
    調查表乙紙附卷足按，並經員警乙○○到庭結證屬實，應依刑法第六十二條前段
    自首之規定，減輕其刑。按酒精成分對人之意識能力具有不良影響，超量飲酒後
    會導致對週遭事務之辨識及反應能力較平常狀況薄弱，因而酒後駕車在道路上行
    駛，對一般往來之公眾及駕駛人自身皆具有高度危險性，爰審酌被告明知上情，
    既漠視自己安危，更枉顧公眾行之安全，於服用酒類，酒後呼氣酒精濃度達每公
    升０‧九二毫克以上，已處於不能安全駕駛動力交通工具之狀態，猶騎車上路，
    心存僥倖，欠缺尊重其他用路人生命、財產安全之觀念，而其尚怠於履行騎乘機
    車應盡之注意義務，並因而致被害人受傷，且前已因酒後駕車，經命履行社區處
    遇而為緩起訴處分，又犯本件公共危險罪，惟被告犯罪後已坦承犯行，態度良好
    ，且與被害人已達成民事和解等一切情狀，量處如主文所示之刑，並諭知易科罰
    金之折算標準，以示懲儆。
貳、公訴不受理部分：
一、按告訴乃論之罪，告訴人於第一審辯論終結前，得撤回其告訴，又告訴經撤回者
    ，法院應諭知不受理之判決，刑事訴訟法第二百三十八條第一項、第三百零三條
    第三款定有明文。
二、公訴意旨詳如前述事實欄所載。
三、本案被告丁○○因過失傷害案件，經檢察官提起公訴，認係犯刑法第二百八十四
    條第一項前段之罪嫌，依同法第二百八十七條規定，須告訴乃論，茲據告訴人丙○○以書狀撤回告訴，有和解書乙份可憑，是依前述，本件被告被訴過失傷害部
    分，自應為不受理之諭知。
據上論斷，應依刑事訴訟法第二百九十九條第一項前段、第三百零三條第三款，刑法
第一百八十五條之三、第四十一條第一項前段、第六十二條前段、罰金罰鍰提高標準
條例第二條，判決如主文。
本案經檢察官朱帥俊到庭執行職務
中      華      民      國      九十一    年    十二    月    三十    日
                                      臺灣板橋地方法院交通法庭
                                          法  官  吳幸娥
右正本證明與原本無異。
如不服本判決，應於判決送達後十日內，向本院提出上訴狀。
                                          書記官  洪惠玲
中      華      民      國      九十一    年    十二    月    三十    日
附錄本案論罪科刑法條全文：
刑法第一百八十五條之三：
服用毒品、麻醉藥品、酒類或其他相類之物，不能安全駕駛動力交通工具而駕駛者，
處一年以下有期徒刑、拘役或三萬元以下罰金。
